【裁判字號】    89,軍上,22
【裁判日期】    890426
【裁判案由】    逃亡
【裁判全文】
臺灣高等法院高雄分院刑事判決                      八十九年度軍上字第二二號
    上  訴  人
    即  被  告  甲○○
右上訴人因逃亡案件，不服國防部高等軍事法院高雄分院中華民國八十九年三月十三
日第二審判決（八十八年度和判字第○三二號，起訴案號：國防部南部地方軍事法院
檢察署檢八十八年度平偵二字第一○○號），提起上訴，本院判決如左：
      主  文
上訴駁回。
      理  由
一、按軍事審判法第一百八十一條第五項規定，被告不服高等軍事法院宣告有期徒刑
    之上訴判決者，得以判決違背法令為理由，向高等法院提起上訴。是當事人向高
    等法院提起上訴，應以高等軍事法院宣告有期徒刑之上訴判決，違背法令為理由
    ，係屬法定要件，如果上訴狀並未依據卷內訴訟資料，具體指摘原判決不適用何
    種法則或如何適用不當，或所指原判決之不法情事，顯與法律規定得向高等法院
    提起上訴理由之違法情形不相適合時，均應認其上訴違背法律上之程式，予以駁
    回。
二、本件上訴人上訴意旨稱：其於八十七年十一月間因逃亡罪，經陸軍空降特戰司令
    部判處有期徒刑八月，於八十八年七月二十五日執行完畢，嗣回役後，因部隊學
    長學弟制太重緣故，致無法與同僚相處，因而再生逃亡念頭，未按時返營銷假。
    上訴人家庭生計全賴母親微薄薪水，二個妹妹年齡幼小，都尚在讀書，父親為自
    耕農收入不穩定，家中開銷大於收入，經濟困頓，為此請求從輕量刑早日服役完
    畢云云。
三、本件原判決維持第一審判決，認為上訴人甲○○於曾於八十七年間因逃亡罪，經
    陸軍空降特戰司令部判處有期徒刑八月，於八十八年七月二十五日執行完畢，回
    役後，又於八十八年十一月四日十八時，自臺灣駐地休假離營，應於同年月七日
    二十一時返營銷假，詎因回役後不適應部隊生活為由，棄役潛逃，匿居高雄縣鳳
    山，靠平日積蓄及朋友接濟維生，迨同年十一月二十三日二十一時許，在鳳山市
    ○○街為鳳山憲兵隊緝獲，認上訴人甲○○觸犯陸海空刑法第九十三條第三款之
    無故離役罪，係以上訴人甲○○對於犯行已坦承不諱，並經證人即該連長廖皆貿
    中尉證實在卷，並有該國防部南部地方軍事法院檢察署八十八年十一月十八日（
    88 ）法平字第三四二號通緝函、鳳山憲兵隊八十八年十一月二十四日（88）轅
    重字第一○一二號緝獲逃亡官兵解送表等為憑，綜合全案調查證據之結果，審酌
    上訴人一再自軍中逃亡等一切情狀，量處上訴人有期徒刑一年，核無不合，因而
    駁回其在軍事法院第二審之上訴，經核原判決從形式上觀察，尚無認定事實不憑
    証據或採証違背法則之情形存在。上訴意旨謂其係因不適應軍中制度無法與同僚
    相處，因而再生逃亡念頭，未按時返營銷假，家中經濟困頓，請求從輕量刑云云
    ，並未指摘原判決有何違背法令，是其上訴違背法律上之程式，應予駁回。
據上論斷，應依刑事訴訟法第三百九十五條前段，判決如主文。
中    華    民    國     八十九     年       四       月     二十七     日
                              臺灣高等法院高雄分院刑事第二庭
                                  審判長法官  曾永宗
                                        法官  邱永貴
                                        法官  曾玉英
右正本證明與原本無異。
不得再上訴。
                                      書記官  林靜霙
中    華    民    國     八十九     年       五       月       一   日
                                                                        Ｋ


司法院資訊處製作；財團法人民間司法改革基金會備份。
